臺灣桃園地方法院刑事判決　　　　　　　　　　　　九十一年度訴字第一二五號
　　公訴人　臺灣桃園地方法院檢察署檢察官
　　被　告　丙○○
右列被告因搶奪案件，經檢察官提起公訴（九十一年度偵字第一０三二四號），本院
判決如左：
    主  文
丙○○以強暴妨害人行使權利，累犯，處有期徒刑伍月，如易科罰金以參佰元折算壹
日。
    事  實
一、丙○○前於民國（下同）八十五年間因強盜等案件，經本院判處有期徒刑三年四
    月及十月，定其應執行有期徒刑四年確定，並於八十五年十月二十二日起入監執
    行，至八十九年八月五日始行執行完畢，竟仍不知悛悔，於九十一年五月間，因
    欲追求甲○○遭拒，竟因之心生不滿，即基於以強暴妨害人行使權利之犯意，於
    九十一年五月三十日十三時十五分許，前往桃園縣桃園市○○路○段三０六號前
    ，因見甲○○正欲騎用機車外出，即走近甲○○身邊，並以伸手強行取走甲○○
    所有插在上開機車電門上之鑰匙乙串及皮包乙個（按上開鑰匙乙串係套在上開皮
    包外，上開皮包內則有現金新台幣五千一百六十九元）之強暴行為，並立即逃逸
    上開現場，而妨害甲○○行使騎用上開機車之權利。嗣甲○○即前往桃園縣警察
    局景福派出所報案，丙○○再行返回甲○○桃園縣桃園市○○路○段三０四號二
    樓住處外，並逕自持用上開鑰匙欲行開啟甲○○上開住處外鐵門，惟遭甲○○友
    人蘇秀蘭當場發覺上情，丙○○始行離去甲○○上開住處外，再經蘇秀蘭通知甲○○上情後，甲○○即行帶同警員返回其上開住處，並於同日十三時三十五分許
    ，在其桃園縣桃園市○○路○段三００號前逮捕丙○○本人，並扣得上開鑰匙乙
    串及皮包乙個（均據甲○○領回）。
二、案經甲○○訴由桃園縣警察局桃園分局報請臺灣桃園地方法院檢察署檢察官偵查
    起訴。
    理  由
一、右揭事實業據被告丙○○於本院審理時坦承不諱，核與告訴人甲○○指訴之情節
    及證人蘇秀蘭證述之情節，均相符合，復有業據告訴人甲○○領回上開鑰匙乙串
    及皮包乙個之贓物領據乙紙及其照片二紙，在卷可稽，足堪認定。被告犯行已臻
    明確，應予依法論科。
二、核被告所為，係犯刑法第三百零四條第一項之以強暴妨害人行使權利罪。公訴人
    認被告於右揭時地強行取下告訴人甲○○所有上開鑰匙乙串及皮包乙個時，有為
    自己不法所有之意圖，因認被告此部分所為，係犯刑法第三百二十五條第一項之
    搶奪罪嫌云云，惟被告於右揭時地案發之前，即與告訴人甲○○相識，並曾先後
    二次帶同告訴人甲○○前往其妹乙○○家中作客，而一同泡茶、聊天，另被告亦
    曾向乙○○表白過其欲追求告訴人甲○○等情，業據被告迭次於警、偵訊中及本
    院審理時供述明確，並核與證人乙○○於本院審理時證稱「（認識告訴人否？）
    我認識，是我哥哥的朋友，她曾去過我家二次，她都是去我家喝茶聊天，告訴人
    當時有說她跟我哥是朋友關係，我沒有去過告訴人家裡，她跟我說她在工廠上班
    ，告訴人曾經打電話給我叫我勸我哥不要常常去煩她，告訴人說不想跟我哥交往
    ，我哥有跟我提過想跟告訴人交往，告訴人及被告都沒有跟我提過他們之間有財
    務糾紛，我哥有跟我提過說告訴人都不跟他交往（見本院卷九十一年九月二十七
    日筆錄）」等語相符，且告訴人甲○○於本院審理時亦指稱「....，我沒有跟被
    告以男女朋友關係交往過，我有跟被告說過叫他不要來找我，他以前在四月間也
    曾經拿走我的鑰匙、皮包並丟在地上，我才撿回來（見本院卷九十一年九月二十
    七日筆錄）」等語綦詳，應堪認定，是被告於右揭時地案發之前，確曾有欲追求
    告訴人甲○○之真意及行為，僅因均遭告訴人甲○○拒絕，被告始會於右揭時地
    以強行取走上開鑰匙乙串及皮包乙個之強暴行為，而妨害告訴人甲○○騎用上開
    機車之權利，被告所為無非均意在喚回告訴人甲○○接受其追求而已，否則被告
    焉有先後二次均針對同一被害人即告訴人甲○○強行取走其上開相同乙串鑰匙及
    乙個皮包之可能，且被告亦焉有於右揭時地強行取走上開鑰匙乙串及皮包乙個得
    手後，不僅未立即拿走上開皮包內之現金新台幣五千一百六十九元而花用殆盡，
    復逕自返回上開案發現場即告訴人甲○○上開住處，反遭警到場逮捕之理，是被
    告於右揭時地強行取走告訴人甲○○上開鑰匙乙串及皮包乙個時，應無為自己不
    法所有之意圖可言，至為灼然，則公訴人此部分所認，揆諸上述，容有誤會，爰
    依刑事訴訟法第三百條之規定，變更公訴人原起訴所引應適用之法條。又被告前
    於八十五年間因強盜等案件，經本院判處有期徒刑三年四月及十月，定其應執行
    有期徒刑四年確定，並於八十五年十月十四日起入監執行，至八十九年八月五日
    始行執行完畢，此有臺灣高等法院被告全國前案紀錄表乙份可佐，其復於五年內
    再犯有期徒刑以上之本罪，為累犯，應依刑法第四十七條之規定加重其刑。爰審
    酌被告前曾受有期徒刑之執行完畢，復明知告訴人甲○○於右揭時地無意與其交
    往，並曾先後多次拒絕，竟因之心生不滿，即以強行取走上開鑰匙乙串及皮包乙
    個之強暴行為，而妨害告訴人甲○○行使騎用上開機車之權利，已損及被害人甲○○之權益及被告犯罪之態度等一切情狀，量處如主文所示之刑，並諭知易科罰
    金之折算標準，以資儆懲。
據上論斷，應依刑事訴訟法第二百九十九條第一項前段、第三百條，刑法第三百零四
條第一項、第四十一條第一項前段、第四十七條，罰金罰鍰提高標準條例第一條前段
、第二條，判決如主文。
本案經檢察官蔡孟利到庭執行職務。
中      華      民      國      九十一      年      十    月    十一    日
                          臺灣桃園地方法院刑事第四庭
                                    法  官   林晏鵬
右正本證明與原本無異。
如不服本判決，應於判決送達後十日內向本院提出上訴狀( 應附繕本 )，上訴於
臺灣高等法院。
                                    書記官   陳青瑜
中      華      民      國      九十一      年      十    月    十一    日
附錄法條：刑法第三百零四條
刑法第三百零四條
以強暴、脅迫使人行無義務之事或妨害人行使權利者，處三年以下有期徒刑、拘役或
三百元以下罰金。
前項之未遂犯罰之。
